【裁判字號】    97,交簡上,25
【裁判日期】    970715
【裁判案由】    過失傷害
【裁判全文】
臺灣雲林地方法院刑事判決            97年度交簡上字第25號
上  訴  人  臺灣雲林地方法院檢察署檢察官
被      告  丙○○
上列上訴人因被告過失傷害案件，不服本院北港簡易庭97年度港
交簡字第24號中華民國97年4 月22日第1 審判決（聲請案號：97
年度偵字第256 號），提起上訴，本院管轄之第二審合議庭判決
如下:
    主  文
上訴駁回。
丙○○緩刑貳年。
    事  實
一、丙○○於民國96年9 月5 日，騎乘車牌號碼JJH-587 號重型
    機車，沿雲林縣北港鎮○○路由南往北行駛，嗣於同日22時
    10分許，行經雲林縣北港鎮○○路與文仁路之有號誌交岔路
    口時，本應注意機車行駛時之車前狀況，隨時採取必要安全
    措施，行駛至交岔路口時，其行進應遵守燈光號誌之指示，
    而當時天候晴、夜間有照明、視距良好，路面乾燥無缺陷、
    無礙障物，並無不能注意之情事，竟疏未注意其行進方向之
    號誌燈為紅燈及車前狀況，即貿然通過該交岔路口，適有甲
    ○○騎乘車牌號碼905-BCY 號重型機車，沿雲林縣北港鎮○
    ○路由東往西行駛，亦行經該交岔路口時，丙○○因煞避不
    及，致其所騎乘機車之右側車身與甲○○所騎乘機車之車頭
    發生碰撞，甲○○因而人車倒地，受有閉鎖性顱骨骨折，合
    併顱內出血及右膝撕裂傷等傷害。丙○○肇事後，於有偵查
    犯罪職權之機關或公務員知悉上開犯罪事實，但尚不知犯罪
    人之前，向前來處理之警員坦承肇事而自首並接受裁判。
二、案經甲○○訴由雲林縣警察局北港分局報告臺灣雲林地方法
    院檢察署檢察官偵查後提起公訴。
    理  由
一、被告以外之人於審判外之陳述雖不符刑事訴訟法第159 條之
    1 至之4 等4 條之規定，而經當事人於審判程序同意作為證
    據，法院審酌該言詞陳述或書面陳述作成時之情況，認為適
    當者，亦得為證據，刑事訴訟法第159 條之5 第1 項定有明
    文。其立法意旨在於傳聞證據未經當事人之反對詰問予以核
    實，原則上先予排除。惟若當事人已放棄反對詰問權，於審
    判程序中表明同意該等傳聞證據可作為證據，基於尊重當事
    人對傳聞證據之處分權，及證據資料愈豐富，愈有助於真實
    發見之理念，且強化言詞辯論主義，使訴訟程序得以順暢進
    行，上開傳聞證據亦均具有證據能力。經查，被告及檢察官
    就本院所引用卷內被告以外之人於審判外之陳述，於審判程
    序均同意作為證據，且本院審酌前開證據資料作成時之情況
    ，均無不法之情事，且與待證事實具有關聯性，認為適宜作
    為本案之證據，故均有證據能力。
二、本件被告甲○○於警詢、偵訊及本院審理時對上開犯罪事實
    均坦白承認，其自白並與被害人甲○○於警詢時之指訴相符
    ，此外，並有被害人甲○○之中國醫藥大學北港附設醫院診
    斷證明書、道路交通事故現場圖、道路交通事故調查報告表
    (一)、(二)、道路交通事故肇事人自首情形紀錄表等各1 紙，及
    路口監視器翻拍照片8 張、現場照片16張等在卷可稽。又按
    汽車，指在道路上不依軌道或電力架線而以原動機行駛之車
    輛（包括機器腳踏車）；汽車行駛時，駕駛人應注意車前狀
    況，並採取必要之安全措施；駕駛人駕駛汽車行駛至交岔路
    口時，其行進應遵守燈光號誌之指示，道路交通安全規則第
    2 條第1 項第1 款、第94條第3 項、第102 條第1 項第1 款
    分別定有明文。被告騎乘機車自應注意之，且依卷附道路交
    通事故調查報告表所載，當時天候晴、夜間有照明、視距良
    好，路面乾燥無缺陷、無障礙物，並無不能注意之情事，竟
    疏未注意號誌及右前方由告訴人所駕駛之車輛已行近交岔路
    口，仍貿然欲穿越該交岔路口，終至發生車禍，足認被告疏
    未注意車前狀況，肇致本件車禍，其行為有過失。而告訴人
    確因本件車禍受有上揭所述之傷害，是被告之過失行為，與
    告訴人所受傷害間，顯有因果關係。是足認被告之自白與事
    實相符，故本件事證明確，被告犯行堪以認定，應依法論科
    。
三、核被告甲○○所為，係犯刑法第284 條第1 項前段之過失傷
    害罪。被告於事故發生後，偵查犯罪機關尚未知悉犯罪嫌疑
    人前，在傷者就醫之醫院等候員警到場並當場坦承其為肇事
    者，有自首情形紀錄表1 紙在卷，而自首接受裁判，其行為
    符合自首要件，爰依刑法第62條前段之自首規定，予以減輕
    其刑。原審以被告罪證明確，並審酌被告犯罪事實之一切情
    狀，依刑法第284 條第1 項前段、第62條前段、第41條第1
    項前段，刑法施行法第1 條之1 ，量處被告有期徒刑3 月及
    諭知如易科罰金以新臺幣1,000 元折算壹日，其認事用法，
    洵無不當，上訴人以原審量刑過輕為由提起上訴為無理由，
    應予駁回。又被告前未曾受有期徒刑以上刑之宣告，有台灣
    高等法院被告前案紀錄表1 紙在卷可按，且其已與被害人達
    成和解，由被告賠償被害人新台幣8 萬元，有雲林縣北港鎮
    調解委員會調解書1 份在卷可稽，被告經此偵、審程序及科
    刑教訓後，當知所警惕，信無再犯之虞，本院認對其所宣告
    之刑以暫不執行為適當，爰依刑法第74條第1 項第1 款之規
    定宣告緩刑2 年，用啟自新。
四、據上論斷，應依刑事訴訟法第455 條之1 第1 項、第3 項、
    第368 條，刑法第74條第1 項第1 款，判決如主文。
本案經檢察官乙○○到庭執行職務。
中    華    民    國    97    年    7     月    15    日
            刑事第一庭    審判長法  官  陳宏卿
                                法  官  王雅苑
                                法  官  楊昱辰
以上正本證明與原本無異。
不得上訴。
                                書記官  黃秋萍
中    華    民    國    97    年    7     月    15    日
附錄法條：中華民國刑法第284條第1項
因過失傷害人者，處6 月以下有期徒刑、拘役或5 百元以下罰金
，致重傷者，處1 年以下有期徒刑、拘役或5 百元以下罰金。


司法院資訊處製作；財團法人民間司法改革基金會備份。
